src/fst/morphology/affixes/nouns.lexc
LEXICON MAANA_PL
         +Nom:a%>h       FINAL1 ;
         +Acc:%>ide      FINAL1 ;
         +Acc+Err/Orth:a%>jde FINAL1    ;
         +Gen:a%>j       FINAL1 ;
         +Ill:%>ide      FINAL1 ;
         +Ine:%>ine      FINAL1 ;
         +Ela:%>ijste    FINAL1 ;
         +Com:a%>jgujmie FINAL1 ;
 +Com+Err/Orth:a%>jgyjmie FINAL1 ;

! LEXICON AAHKA
!    +Der1+Der/Rec+N:a            LAAHKOEH_EVEN ;
!                                   MAANA_SG      ;
!                +Pl:             MAANA_PL      ;
!                                 EVEN_ESS      ;
!          +Cmp/SgNom:a            R             ;
!          +Cmp/SgGen:a%>n         R             ;
!          +Cmp/PlGen:a%>j         R             ;
!  +Der1+Der/Dimin+N:%^aLATUS%»tj GÅATETJE      ;

!PLURALLEMMA
LEXICON MÅVHKAH !a plural noun
                    +Pl+Nom:a%>h                    FINAL1    ;
                    +Pl+Acc:%>ide                   FINAL1    ;
           +Pl+Acc+Err/Orth:a%>jde                  FINAL1    ;
                    +Pl+Gen:a%>j                    FINAL1    ;
                    +Pl+Ill:%>ide                   FINAL1    ;
                    +Pl+Ine:%>ine                   FINAL1    ;
                    +Pl+Ela:%>ijste                 FINAL1    ;
                    +Pl+Com:a%>jgujmie              FINAL1    ;
           +Pl+Com+Err/Orth:a%>jgyjmie              FINAL1    ;
                       +Ess:%>ine                   FINAL1    ;
                 +Cmp/PlGen:a%>j                    R         ;
       +Der1+Der/Dimin+N+Pl:%^aLATUS%»tj            N_ODD_PL  ;
          +Der1+Der/Dimin+N:%^aLATUS%»tj            N_ODD_ESS ;
+Der1+Der/Dimin+N+Cmp/SgNom:%^aLATUS%»tje           R         ;
+Der1+Der/Dimin+N+Cmp/PlGen:%^aLATUS%»tj%>%^DISIMPi R         ;

LEXICON NIEJTEH !e plural noun
                    +Pl+Nom:h                       FINAL1    ;
             +Pl+Nom+Use/NG:e%>h                    FINAL1    ;
                    +Pl+Acc:%>ide                   FINAL1    ;
                    +Pl+Gen:i                       FINAL1    ;
                    +Pl+Ill:%>ide                   FINAL1    ;
                    +Pl+Ine:%>ine                   FINAL1    ;
                    +Pl+Ela:%>ijste                 FINAL1    ;
                    +Pl+Com:i%>gujmie               FINAL1    ;
           +Pl+Com+Err/Orth:i%>gyjmie               FINAL1    ;
                       +Ess:%>ine                   FINAL1    ;
                 +Cmp/SgNom:e                       R         ;
                 +Cmp/PlGen:i                       R         ;
       +Der1+Der/Dimin+N+Pl:%^aLATUS%»tj            N_ODD_PL  ;
          +Der1+Der/Dimin+N:%^aLATUS%»tj            N_ODD_ESS ;
+Der1+Der/Dimin+N+Cmp/SgNom:%^aLATUS%»tje           R         ;
+Der1+Der/Dimin+N+Cmp/PlGen:%^aLATUS%»tj%>%^DISIMPi R         ;
 
 
LEXICON TJÅENIEH !ie plural noun
                    +Pl+Nom:ieh                    FINAL1    ;
                    +Pl+Acc:ide                    FINAL1    ;
                    +Pl+Gen:iej                    FINAL1    ;
                    +Pl+Ill:ide                    FINAL1    ;
                    +Pl+Ine:ine                    FINAL1    ;
                    +Pl+Ela:ijste                  FINAL1    ;
                    +Pl+Com:i%>gujmie              FINAL1    ;
            +Pl+Com+Err/Orth:i%>gyjmie              FINAL1   ;
                       +Ess:ine                    FINAL1    ;
                  +Cmp/PlGen:iej                    R        ;
                  
       +Der1+Der/Dimin+N+Pl:%^aLATUS%»tj            N_ODD_PL  ;
          +Der1+Der/Dimin+N:%^aLATUS%»tj            N_ODD_ESS ;
 +Der1+Der/Dimin+N+Cmp/SgNom:%^aLATUS%»tje           R         ;
 +Der1+Der/Dimin+N+Cmp/PlGen:%^aLATUS%»tj%>%^DISIMPi R         ;
 
 
LEXICON GAAROEH !oe plural noun
                    +Pl+Nom:oeh                    FINAL1    ;
                    +Pl+Acc:ojde                   FINAL1    ;
                    +Pl+Gen:oej                    FINAL1    ;
                    +Pl+Ill:ojde                   FINAL1    ;
                    +Pl+Ine:ojne                   FINAL1    ;
                    +Pl+Ela:ojste                  FINAL1    ;
                    +Pl+Com:oej%>gujmie            FINAL1    ;
            +Pl+Com+Err/Orth:oej%>gyjmie            FINAL1    ;
                       +Ess:ojne                   FINAL1    ;
                       
                  +Cmp/PlGen:oej                    R         ;
                  
       +Der1+Der/Dimin+N+Pl:%^aLATUS%»tj            N_ODD_PL  ;
          +Der1+Der/Dimin+N:%^aLATUS%»tj            N_ODD_ESS ;
 +Der1+Der/Dimin+N+Cmp/SgNom:%^aLATUS%»tje           R         ;
 +Der1+Der/Dimin+N+Cmp/PlGen:%^aLATUS%»tj%>%^DISIMPi R         ;


!LEXICON PEEHPERH !  - Vokalen ee har alltid kort vokal etter seg. Det er den “lyse” schwaen som kommer av kort *i.  - Lys schwa får vi også når lang -ie- reduseres, f.eks. i gaertene ~ gaertienisnie.  - Kan dere lage et lexicon for dette lemmaet eventuelt sette 'peehperh' til å peke på samme paradigme som gaertene-plural? 
!                    +Pl+Nom:h                    FINAL1    ;
!                    +Pl+Acc:idie                 FINAL1    ;
!                    +Pl+Gen:i                    FINAL1    ;
!                    +Pl+Ill:idie                 FINAL1    ;
!                    +Pl+Ine:inie                 FINAL1    ;
!                    +Pl+Ela:ijstie               FINAL1    ;
!                    +Pl+Com:i%>gujmie            FINAL1    ;
!            +Pl+Com+Err/Orth:i%>gyjmie           FINAL1    ;
!                       +Ess:inie                 FINAL1    ;
!                       
!                  +Cmp/PlGen:i                   R         ;


! Inflection for nïejte-type nouns
! --------------------------------

LEXICON IJVE ! Until abessive / abessijve is decided...
                 :ijv X_NIEJTE ;
!        +Err/Orth:ïjv X_NIEJTE ;
        +Err/Orth:iv  X_NIEJTE ;
 +Cmp/SgNom+Use/NG:iv  R      ;
  +Err/Orth+Pl+Ela:ivijstie K ;


LEXICON IHKE_LOAN
                 :ihk IHKELES ; ! Divvun suggestion to SGM +Test/LysI+Test/HK
! +Err/Orth:ïhk IHKELES ; ! +Test/MørkI+Test/HK OBS: denne gir Err/Orth også til ihk
  +Err/Orth:igk IHKELES ; ! +Test/LysI+Test/GK
! +Err/Orth:ïgk IHKELES ; ! +Test/MørkI+Test/GK 
  +Err/Orth:ijk IHKELES ; ! +Test/LysI+Test/JK
! +Err/Orth:ïjk IHKELES ; ! +Test/MørkI+Test/JK
               +Cmp/SgNom+Dial/-SW+Use/NG:ikk R       ; !NOR problematikk-
              +Cmp/SgNom+Dial/-NOR+Use/NG:ik  R       ; !SW problematik-

LEXICON HTE_LOAN
                   :ht X_NIEJTE ;
          +Err/Orth:dt X_NIEJTE ;
          +Err/Orth:tt X_NIEJTE ;
  +Cmp/SgNom+Use/NG:tt R      ; ! budsjett-

LEXICON UHTE/IHTE_LOAN
                            :ht X_NIEJTE ;
                   +Err/Orth:t X_NIEJTE ;
                   +Err/Orth:dt X_NIEJTE ;
                   +Err/Orth:tt X_NIEJTE ;
  +Cmp/SgNom+Dial/-SW+Use/NG:tt R      ; !NOR attributt-
 +Cmp/SgNom+Dial/-NOR+Use/NG:t  R      ; !SW  attribut-


!LEXICON NET_LOAN !not in use
!                   :ht X_NIEJTE ;
!          +Err/Orth:dt X_NIEJTE ;
!          +Err/Orth:tt X_NIEJTE ;
!  +Cmp/SgNom+Use/NG:t  R      ;

LEXICON ISME_LOAN
                        :ism X_NIEJTE ;! +Test/LysI
!               +Err/Orth:ïsm X_NIEJTE ;!+Test/MørkI
       +Cmp/SgNom+Use/NG:ism R      ; !absolutism-

LEXICON IJISME_LOAN
                       :jism X_NIEJTE ;!  +Test/LysI
!              +Err/Orth:jïsm X_NIEJTE ; ! +Test/MørkI
                       :^ism X_NIEJTE ;!  +Test/LysI
!              +Err/Orth:^ïsm X_NIEJTE ;!  +Test/MørkI
      +Cmp/SgNom+Use/NG:^ism R      ; !arkaism-

LEXICON HISTOVRIJE_LOAN
                         :vrij IJE_ODD ;
+Cmp/SgNom+Use/NG:ria R ; !bibelhistoria-
+Cmp/SgNom+Use/NG:rie R ; !bibelhistorie-
