src/fst/morphology/stems/nouns.lexc
LEXICON HyphNouns
neebnetjeguaktah+N+CmpNP/Last+CmpN/SgNomLeft+Sem/Group_Hum:neebnetje#guakt MÅVHKAH ;
vïelletje-guaktah+N+CmpNP/Last+CmpN/SgNomLeft+Sem/Hum:vïelletje-guakt MÅVHKAH ;
LEXICON NounNoPx
aehtjetjeguaktah+N+CmpNP/Last+CmpN/SgNomLeft+Sem/Group_Hum:aehtjetje#guakt MÅVHKAH ;
åeremevaarjoeh+N+CmpN/SgN+CmpN/SgG+CmpN/PlG+OLang/NOB+Sem/Clth:åereme#vaarj GAAROEH ;
arkaisme+N+OLang/NOB+Sem/Dummytag:arka IJISME_LOAN ;
ateisme+N+OLang/NOB+Sem/Dummytag:ate IJISME_LOAN ;
attribuhte+N+OLang/NOB+Sem/Dummytag:at^tribu UHTE/IHTE_LOAN ;
attributijve+N+Sem/Cat+Err/Orth:at^tribuht IJVE ; ! Err/Orth??
baejtieh+N+Sem/Dummytag:baejt TJÅENIEH ;
bahaisme+N+OLang/NOB+Sem/Dummytag:baha IJISME_LOAN ;
bæjngoehvaarjoeh+N+CmpN/SgN+CmpN/PlG+Sem/Clth:bæjngoeh#vaarj GAAROEH ;
ballehtassh+N+Sem/Dummytag:ballehtass NIEJTEH ;
bilingvisme+N+OLang/NOB+Sem/Dummytag:bilingv ISME_LOAN ;
budsjehte+N+CmpN/SgN+OLang/NOB+Sem/Money:budsje HTE_LOAN ;
containertrafihke+N+OLang/NOB+Sem/Dummytag:container#traf IHKE_LOAN ;
debahte+N+Sem/Dummytag:deba HTE_LOAN ;
detektivhistovrije+N+OLang/NOB+Sem/Dummytag:detektiv#histo HISTOVRIJE_LOAN ;
eatnetjeguaktah+N+CmpNP/Last+CmpN/SgNomLeft+Sem/Group_Hum:eatnetje#guakt MÅVHKAH ;
etnihke+N+OLang/NOB+Sem/Dummytag:etn IHKE_LOAN ;
etnisisme+N+OLang/NOB+Sem/Dummytag:etnis ISME_LOAN ;
fiolehte+N+OLang/NOB+Sem/Dummytag:fiole HTE_LOAN ;
gaatnasjovvehtahkh+N+Sem/Dummytag:gaatnas#jovvehtahk NIEJTEH ;
gasngesrijsieh+N+Sem/Dummytag:gasnges#rijs TJÅENIEH ;
generatijve+N+OLang/NOB+Sem/Cat:generat IJVE ;
haelsieh+N+Sem/Dummytag:haels TJÅENIEH ; ! egentlig bøyes som flertallssubstantiv? Maja Lisa
heartoeh+N+Sem/Dummytag:heart GAAROEH ;
hydromekanihke+N+OLang/NOB+Sem/Dummytag:hydromekan IHKE_LOAN ;
idéhistovrije+N+OLang/NOB+Sem/Dummytag:idé#histo HISTOVRIJE_LOAN ;
kannibalisme+N+OLang/NOB+Sem/Dummytag:kannibal ISME_LOAN ;
kasehte+N+OLang/NOB+Sem/Dummytag:kase HTE_LOAN ;
kausatijve+N+OLang/NOB+Sem/Cat:kausat IJVE ;
konvoluhte+N+OLang/NOB+Sem/Dummytag:konvolu UHTE/IHTE_LOAN ;
kosmopolihte+N+OLang/NOB+Sem/Dummytag:kosmopoli UHTE/IHTE_LOAN ;
krijsepolitihke+N+Err/Orth+Sem/Act_Domain:krise#polit IHKE_LOAN ;
krimhistovrije+N+OLang/NOB+Sem/Dummytag:krim#histo HISTOVRIJE_LOAN ;
kultuvrehistovrije+N+OLang/NOB+Sem/Dummytag:kultuvre#histo HISTOVRIJE_LOAN ;
laatjovassah+N+CmpN/PlG+Sem/Dummytag:laatjovass MÅVHKAH ;
leeveghdoerkh+N+Sem/Dummytag:leevegh#doerk NIEJTEH ;
lihphgierkieh+N+Sem/Obj:lihph#gierk TJÅENIEH ;
mammuhte+N+CmpN/SgN+CmpN/SgG+CmpN/PlG+OLang/NOB+Sem/Dummytag:mammu UHTE/IHTE_LOAN ;
mekanisme+N+OLang/NOB+Sem/Dummytag:mekan ISME_LOAN ;
minuhte+N+CmpN/SgN+CmpN/SgG+CmpN/PlG+OLang/NOB+Sem/Measr_Time:minu UHTE/IHTE_LOAN ;
mosaisme+N+OLang/NOB+Sem/Dummytag:mosa IJISME_LOAN ;
nipkemesvaarjoeh+N+Sem/Dummytag:nipkemes#vaarj GAAROEH ;
nominatijve+N+OLang/NOB+Sem/Cat:nominat IJVE ;
omelehte+N+OLang/NOB+Sem/Dummytag:omele HTE_LOAN ;
organisasjovnehistovrije+N+OLang/NOB+Sem/Dummytag:organisasjovne#histo HISTOVRIJE_LOAN ;
paarveh+N+Sem/Dummytag:paarv NIEJTEH ;
panteisme+N+OLang/NOB+Sem/Dummytag:pante IJISME_LOAN ;
polyteisme+N+OLang/NOB+Sem/Dummytag:polyte IJISME_LOAN ;
prællah+N+CmpN/PlG+Sem/Tool:præll MÅVHKAH ;
propedevtihke+N+OLang/NOB+Sem/Dummytag:propedevt IHKE_LOAN ;
prosjektebuerkiestimmie+v2+N+Sem/Act+Use/NotDNorm:provsjeekte#buerkiestimm TJÅENIEH ; ! https://satni.uit.no/termwiki/index.php?title=Huksenteknihkka:prosjektbeskrivelse, OBS! Mener GG at dette substantivet skal være et flertallssubstantiv?
radikalisme+N+OLang/NOB+Sem/Dummytag:radikal ISME_LOAN ;
rektijve+N+OLang/NOB+Sem/Cat:rekt IJVE ;
skiejmieh+N+Sem/Dummytag:skiejm TJÅENIEH ;
skilleh+N+Sem/Dummytag:skill NIEJTEH ;
stööbleh+N+Sem/Dummytag:stööbl NIEJTEH ;
tablehte+N+OLang/NOB+Sem/Food-med:table HTE_LOAN ;
teaterhistovrije+N+OLang/NOB+Sem/Dummytag:te^ater#histo HISTOVRIJE_LOAN ;
tjåalahtjelmieh+N+Sem/Dummytag:tjåalah#tjelm TJÅENIEH ;
tjeapoeh+N+Sem/Dummytag:tjeap GAAROEH ;
tsuepiemåvhkah+N+CmpN/PlG+Sem/Clth:tsuepie#måvhk MÅVHKAH ;
turisme+N+OLang/NOB+Sem/Dummytag:tur ISME_LOAN ;
vimpelfabrihke+N+CmpN/SgN+CmpN/SgG+CmpN/PlG+OLang/NOB+Sem/Dummytag:vimpel#fabr IHKE_LOAN ;
voeksenasseh+N+Sem/Dummytag:voeksenass NIEJTEH ;
bijjelesvaarjoeh+N+Sem/Clth:bijjeles#vaarj GAAROEH ;
övtiedimmieperspektijve+N+Sem/Prod-cogn:övtiedimmie#per^spekt IJVE ;
